# 请教陈版关于员工项目跟投分红处理的问题

提问人：fdou 时间：2021-09-29 16:17:57
陈版您好，请教一下有关最新国企改革实行项目跟投分红处理的问题。
跟投概况： 1 、现金跟投，资金进入项目公司，不占项目公司股份； 2 、跟投人员为集团内所有人员，与项目可能相关也可能无关； 3 、跟投收益或亏损与项目净利及内部收益率相关； 4 、协议约定分红时点与项目实际结转利润时间无关，而是与资金回笼时间相关。
请教问题： 1 、项目公司将跟投资金做其他应付款处理是否合适，现流如何定义？ 2 、个人理解应在跟投协议约定的分红时点确认损益，那么跟投分红在利润表和现流表如何列示？财务费用？筹资支出？

回答人：chenyiwei
对于项目公司而言，由于跟投资金也要享有或承担部分的盈亏，因此不属于其他应付款，应列报为其他非流动负债。
每期末，根据跟投协议等相关约定，计算确定应归属于跟投人的损益，确认项目公司的成本费用（如财务费用、管理费用或营业成本）并调整上述负债的账面价值。
向跟投人分配时，借记该负债项目，贷记银行存款。